【裁判字號】    98,台上,3910
【裁判日期】    980709
【裁判案由】    違反槍砲彈藥刀械管制條例等罪
【裁判全文】
最高法院刑事判決            九十八年度台上字第三九一０號
上  訴  人  甲○○
                    號
                    號
上列上訴人因違反槍砲彈藥刀械管制條例等罪案件，不服台灣高
等法院花蓮分院中華民國九十八年四月二十九日第二審判決（九
十八年度上訴字第五九號，起訴案號：台灣台東地方法院檢察署
九十六年度偵字第二三二一號），提起上訴，本院判決如下：
    主  文
上訴駁回。
    理  由
按刑事訴訟法第三百七十七條規定，上訴於第三審法院，非以判
決違背法令為理由，不得為之。是提起第三審上訴，應以原判決
違背法令為理由，係屬法定要件。如果上訴理由書狀並未依據卷
內訴訟資料，具體指摘原判決不適用何種法則或如何適用不當，
或所指摘原判決違法情事，顯與法律規定得為第三審上訴理由之
違法情形，不相適合時，均應認其上訴為違背法律上之程式，予
以駁回。本件原判決援引第一審判決所載事實、證據及理由，維
持依想像競合犯之例，從一重論處上訴人甲○○未經許可持有獵
槍（即制式霰彈槍）、未經許可持有可發射子彈具有殺傷力之土
造長槍共二罪刑，駁回其在第二審之上訴。從形式上觀察，原判
決並無違背法令之情形。觀諸第一審判決事實記載，上訴人先竊
取他人藏置草叢內之制式霰彈槍一支及制式霰彈二十餘顆持有之
，旋擊發各該霰彈用罄；另竊取他人亦藏置草叢內之土造長槍一
支、制式霰彈十一顆、鉛彈一罐、底火二支及通條一支持有之；
嗣經警依法搜索查獲上開第一次所竊制式霰彈槍一支及第二次所
竊制式霰彈十一顆，上訴人始自首並交出所持第二次竊得之其餘
物品等情。上訴人固曾主動向警供出第二次竊得之其餘槍、彈等
物，惟並無供出全部槍、彈來源，因而使警方得以一併查獲相關
涉案者之情事，自不符槍砲彈藥刀械管制條例第十八條第四項關
於自白減免其刑之規定。上訴意旨就此指摘原判決有不適用該條
項之違法云云，顯非依據卷內訴訟資料執為指摘之適法第三審上
訴理由。本件得提起第三審上訴之違反槍砲彈藥刀械管制條例部
分，依上所述，上訴人之上訴為不合法，應從程序上駁回，對於
屬刑事訴訟法第三百七十六條第二款所列、不得上訴第三審之竊
盜罪部分，即無從適用裁判上一罪之審判不可分原則而得上訴之
餘地，上訴人就竊盜部分一併上訴，亦不合法；本件應以其上訴
違背法律上之程式，駁回之。
據上論結，應依刑事訴訟法第三百九十五條前段，判決如主文。
中    華    民    國  九十八  年    七    月    九    日
                      最高法院刑事第十庭
                          審判長法官  花  滿  堂
                                法官  黃  正  興
                                法官  陳  東  誥
                                法官  林  錦  芳
                                法官  洪  昌  宏
      本件正本證明與原本無異
                                      書  記  官
中    華    民    國  九十八  年    七    月   十三   日
                                                Ａ


司法院資訊處製作；財團法人民間司法改革基金會備份。
